【裁判字號】    90,易,3148
【裁判日期】    901029
【裁判案由】    傷害
【裁判全文】
臺灣板橋地方法院刑事判決                          九十年度易字第三一四八號
    公  訴  人  臺灣板橋地方法院檢察署檢察官
    被      告  乙○○
右列被告因家庭暴力防治法案件，經檢察官提起公訴（九十年度偵字第一二八一０號
），本院判決如左：
    主    文
乙○○違反本院依家庭暴力防治法第十三條第二項所為之不得對甲○○實施身體或精
神上不法侵害之行為、不得直接或間接對於甲○○為騷擾行為、命遠離甲○○住居所
之民事通常保護令，處有期徒刑月，如易科罰金以參佰元折算壹日。
    事    實
一、乙○○與甲○○（原名為林甲○○）原係夫妻（兩人於民國八十九年九月二十四
    日經判決離婚），二人間具有家庭暴力防治法第三條第一款所定之家庭成員關係
    。乙○○因多次對甲○○實施家庭暴力行為，甲○○不堪乙○○長期施暴，即向
    本院提出保護令聲請，經本院民事庭於八十九年十一月七日依家庭暴力防治法第
    十三條之規定，以九十年度家護字第六五三號核發民事通常保護令，命乙○○不
    得對甲○○實施身體或精神上不法侵害行為、不得直接或間接對甲○○騷擾、通
    話、通信行為及最少遠離台北縣三重市○○○路七十三號住居所至少五十公尺。
    詎乙○○於收受上開民事通常保護令後，竟基於違反上開保護令之犯意，於九十
    年七月二十八日晚間八時三十分許，藉詞前往上開住所探視小孩，而違反上開保
    護令，嗣其因未遇小孩心生不滿，與朱女發生爭吵後，竟將該處電動捲門拉下，
    朱女見狀欲逃離，其即基於傷害及接續違反上開民事保護令之犯意，自後以手腕
    扣住朱女脖子，用力拉回朱女，致朱女跌倒，而受有頸部抓擦淤傷、左臂淤傷及
    胸腹部抓傷等傷害，而對洪女為身體上不法之侵害行為，而違反上開保護令。
二、案經甲○○訴由臺北縣警察局三重分局報請臺灣板橋地方法院檢察署檢察官偵查
    起訴。
    理    由
一、訊據被告乙○○固坦承於右開時地與甲○○發生拉扯之事實，但矢口否認有何違
    反保護令之犯行，辯稱：警察有通知伊去領保護令，但伊沒有去領，當天伊是要
    去看小孩，但看不到，告訴人也應知道伊要去看小孩，但都不理會伊，伊是因等
    小孩太久心情不好，就從告訴人後面拉了她一把，告訴人不讓伊拉就蹲下去而已
    ，並沒有跌倒，她的傷女來伊不清楚云云。惟查：右揭事實業據告訴人甲○○於
    警訊及偵查中指陳不移，並有診斷證明書一紙附卷可稽，此外，本院八十九年度
    家護字第六五三號民事通常保護令確合法送達寄存於台北縣察局樹林分局樹林派
    出所，且於八十九年十一月十九日亦經台北縣警察局三重分局大同分局告知被告
    上開保護令內容，有上開民事保護令送達回證、台北縣警察局三重分局八十九年
    十一月十九日保護令執行紀錄表在卷足憑，本件事證明確，被告犯行堪以認定。
二、核被告所為，係犯家庭暴力防治法第五十條第一、二、四款之違反保護令罪及刑
    法第二百七十七條第一項之普通傷害罪。其以一行為觸犯上開二罪名，為想像競
    合犯，應依法從一重之違反保護令罪處斷。再被告違反本院八十九年度家護字第
    六五三號民事通常保護令之內容固有三項，但因該保護令係以一裁定命被告不得
    對告訴人實施身體或精神上不法侵害之行為、不得對於告訴人直接或間接為騷擾
    之行為及命被告應最少遠離告訴人住居所最少五百公尺，故其違反上開保護令之
    行為，僅構成家庭暴力防治法第五十條之一罪，附此敘明。爰審酌被告犯罪之動
    機、目的、手段、品行、生活狀況、智識程度、犯罪所生之損害，犯後未有悔意
    ，且尚未得告訴人之諒解等一切情狀，量處如主文所示之刑，並諭知易科罰金之
    折算標準。
據上論斷，應依刑事訴訟法第二百九十九條第一項前段，家庭暴力防治法第五十條第
一、二、四款，刑法第十一條前段、第二百七十七條第一項、第五十五條、第四十一
條，罰金罰鍰提高標準條例第二條，判決如主文。
本案經檢察官陳伯厚到庭執行職務。
中      華      民      國            九十      年  十    月  二十九    日
                                  臺灣板橋地方法院刑事第二庭
                                          法  官  古  秋  菊
右正本證明與原本無異。
如不服本判決，應於判決送達後十日內向本院提出上訴狀 (應附繕本) ，上訴於臺灣
高等法院。
                                          書記官  蕭  詩  穎
中      華      民      國          九十        年   十     月  二十九  日
附錄法條：
家庭暴力防治法第五十條：
違反法院依第十三條、第十五條所為之下列裁定者，為本法所稱之違反保護令罪，處
三年以下有期徒刑、拘役或科或併科新臺幣十萬元以下罰金：
一、禁止實施家庭暴力行為。
二、禁止直接或間接騷擾、接觸、通話或其他連絡行為。
三、命遷出住居所。
四、遠離住居所、工作場所、學校或其他特定場所。
五、命完成加害人處遇計畫：戒癮治療、精神治療、心理輔導或其他治療、輔導。
刑法第二百七十七條：
傷害人之身體或健康者，處三年以下有期徒刑、拘役或一千元以下罰金。
犯前項之罪因而致人於死者，處無期徒刑或七年以上有期徒刑；致重傷者，處三年以
上十年以下有期徒刑。


司法院資訊處製作；財團法人民間司法改革基金會備份。
